【裁判字號】    97,訴,1898
【裁判日期】    971231
【裁判案由】    毒品危害防制條例
【裁判全文】
臺灣基隆地方法院刑事判決              97年度訴字第1898號
公  訴  人  臺灣基隆地方法院檢察署檢察官
被      告  乙○○
                    （現另案於臺灣基隆監獄執行中）
上列被告因違反毒品危害防制條例案件，經檢察官提起公訴（97
年度毒偵字第2928號），於本院準備程序進行中，被告就被訴之
事實為有罪之陳述，本院合議庭乃裁定由受命法官依簡式審判程
序進行審理，並判決如下：
    主  文
乙○○施用第一級毒品罪，累犯，處有期徒刑捌月。扣案之第一
級毒品海洛因壹包（驗餘淨重零點壹零貳陸公克）併同難以完全
析離之外包裝袋沒收銷燬之。
    犯罪事實
一、乙○○前因施用毒品案件，經2 次觀察、勒戒後，均認無繼
    續施用毒品之傾向，分別於民國91年9 月27日及92年10 月1
    日執行完畢釋放，並經臺灣基隆地方法院檢察署檢察官以91
    年度毒偵字第897 號及92年度毒偵字第389 、617 、836 號
    為不起訴處分確定；復因施用第一級毒品案件，經本院以92
    年度毒聲字第999 號裁定令入戒治處所強制戒治，嗣因法律
    修正報結，並因同案經上開檢察署檢察官以92年度毒偵字第
    989號提起公訴，經本院以92年度訴字第570號判決判處有期
    徒刑7月確定；又因施用第一級毒品案件，經本院於95年4月
    20日以94 年度訴字第1028號判決判處有期徒刑8月確定；另
    因施用第二級毒品案件，經本院於95 年9月29日以95年度易
    字第204號判決判處有期徒刑4月確定；再因施用第一級毒品
    案件，經本院於95年7月27日以95年度訴字第396號判決判處
    有期徒刑8月確定；嗣經本院就上開94年度訴字第1028號、
    95年度易字第204號及95年度訴字第396號判決所科之刑，以
    95年度聲字第932號裁定定應執行有期徒刑1年6 月，復經本
    院就上開94年度訴字第1028號、95年度易字第204號及95 年
    度訴字第396號判決所科之刑，以96年度聲減字第180號裁定
    分別減刑為有期徒刑4月、2月及4月，並定應執行有期徒刑9
    月，於96年7月16 日執行完畢；再因施用第一、二級毒品案
    件，分別經臺灣高等法院於97年6月12 日以97年度上訴字第
    1494號判決分別判處有期徒刑8月、4月，應執行有期徒刑9
    年確定、經本院於97年6月9日以97年度訴字第474號判決判
    處有期徒刑9月確定（現接續執行中）。
二、詎乙○○猶不知戒斷毒癮，復基於同時施用第一級毒品海洛
    因之犯意，於97年11月13日下午2、3時許，在其位於基隆市
    七堵區○○街3 號住處，以將海洛因捲入香菸點燃後吸食方
    式，非法施用第一級毒品海洛因1次，嗣於同日下午5時50分
    許，因其另案遭通緝，為警在上開住處緝獲，並扣得第一級
    毒品海洛因1包（驗餘淨重0.1026 公克），經乙○○同意採
    集其尿液送驗，結果呈嗎啡、可待因陽性反應，始悉上情。
三、案經基隆市警察局第三分局報告臺灣基隆地方法院檢察署檢
    察官偵查起訴。
    理  由
一、程序事項：
    本件被告乙○○所犯者非為死刑、無期徒刑、最輕本刑為3
    年以上有期徒刑之罪或高等法院管轄第一審案件，其於準備
    程序進行中，先就被訴事實為有罪之陳述，經告知其簡式審
    判程序之旨，並聽取公訴人、被告之意見後，本院依刑事訴
    訟法第273條之1第1 項之規定，裁定由受命法官獨任進行簡
    式審判程序，合先敘明。
二、認定事實所依據之證據及理由：
    (一)被告自白：
      被告於本院審理中自白其於上開時、地，以捲菸方式，非
      法用第一級毒品海洛因1 次之犯行事實，其任意自白核與
      下列事證相符，應堪採為證據。
    (二)尿液檢驗結果：
      臺灣尖端先進生技醫藥股份有限公司濫用藥物檢驗報告乙
      紙（附於偵查卷第26頁），檢驗結果呈嗎啡（9100ng/ml
      ）、可待因（2220ng/ ml）陽性反應。
    (三)臺灣高等法院被告全國前案紀錄表附卷可參，足認被告確
      有如事實欄所載之觀察勒戒、強制戒治及徒刑執行等事實
      。
    (四)扣案米白色粉末1袋檢驗結果：
      交通部民用航空局航空醫務中心97年11月25日航藥鑑字00
      00000號鑑定書（附於偵查卷第24項）：米白色粉末1袋，
      實稱毛重0.3050公克（含1袋），淨重0.1050公克，取樣
      0.0024公克，餘重0.1026公克，檢出Heroin、6-Monoacet
      ylmorphinen及Acetylcodeine成分。
    (五)上開補強證據已足資擔保被告於本院審理時所為之上開任
      意性自白具有相當程度之真實性，而得使本院確信被告前
      述自白之犯罪事實確屬真實，從而依刑事訴訟法第156 條
      第1 項「被告之自白，非出於強暴、脅迫、利誘、詐欺、
      疲勞訊問、違法羈押或其他不正之方法，且與事實相符者
      ，得為證據。」及第2 項「被告或共犯之自白，不得作為
      有罪判決之唯一證據，仍應調查其他必要之證據，以察其
      是否與事實相符。」規定，本院自得依被告前述自白及各
      該補強證據認定被告確有非法施用第一級毒品海洛因1次
      之犯行。本件事證明確，被告之犯行堪以認定。
三、論罪及科刑之理由：
  (一)查海洛因係毒品危害防制條例所列管之第一級毒品，此為該
    條例第2條第2項第1 款所明定。核被告所為，係犯毒品危害
    防制條例第10條第1 項之施用第一級毒品罪。被告持有第一
    級毒品海洛因之低度行為，應為施用第一級毒品之高度行為
    所吸收，不另論罪。
  (二)爰審酌立法院於86年10月30日三讀通過於87年5月20日公布
    ，同年月22日生效之毒品危害防制條例，該條例對於施用毒
    品之被告改以治療、矯治為目的，非重在處罰，是被告違反
    本罪實係基於「病患性」行為，而對他人甚少損害，然被告
    前曾因施用毒品，經送觀察勒戒、強制戒治及徒刑執行，有
    上開前案紀錄表為憑，素行非佳，經警查獲後仍未戒絕，如
    前次輕度量刑就被告言已無法收矯治之效，再衡量被告其餘
    犯罪之動機、目的、犯罪時所受之刺激、犯罪之手段、犯人
    之生活狀況、品行、智識程度、犯罪所生之危險或損害、犯
    罪後之態度等一切情狀，判處如主文所示之刑。
  (三)扣案之米白色粉末1 袋含有海洛因成分，有交通部民用航空
    局航空醫務中心航藥鑑第0000000 號鑑定書可稽，併同難以
    析離之塑膠包裝袋，均為查獲之毒品（蓋無論以何種方式分
    離包裝袋與其內裝之毒品，包裝袋內均會有極微量毒品殘留
    ，故上述包裝袋應整體視為查獲毒品，參見最高法院95年度
    臺上字第3739號、第7354號判決），應依毒品危害防制條例
    第18條第1項前段之規定，宣告沒收銷燬之。
據上論斷，應依刑事訴訟法第273條之1第1項、第299條第1項前
段，毒品危害防制條例第23條第2項、第10條第1項、第18條第1
項前段，刑法第11條、第47條第1項，判決如主文。
本案經檢察官甲○○到庭執行職務。
中    華    民    國    97    年    12    月    31    日
                  刑事第三庭法    官  林淑鳳
以上正本證明與原本無異。
如不服本判決應於收受送達後10日內向本院提出上訴書狀，並應
敘述具體理由；其未敘述上訴理由者，應於上訴期間屆滿後20日
內向本院補提理由書（均須按他造當事人之人數附繕本）「切勿
逕送上級法院」。
中    華    民    國    97    年    12    月    31    日
                            書 記 官  王靜敏
附錄論罪法條：
毒品危害防制條例第10條
施用第一級毒品者，處 6 月以上 5 年以下有期徒刑。
施用第二級毒品者，處 3 年以下有期徒刑。


司法院資訊處製作；財團法人民間司法改革基金會備份。
